【裁判字號】    90,裁,266
【裁判日期】    900427
【裁判案由】    聲請停止執行
【裁判全文】
最  高  行  政  法  院  裁  定                      九十年度裁字第二六六號
    抗  告  人  甲○○
右抗告人與相對人高雄市政府間因聲請停止執行事件，原告不服高雄高等行政法院中
華民國八十九年十月五日八九年度停字第一○號裁定，提起行政訴訟。本院裁定如左
︰
    主  文
抗告駁回。
抗告訴訟費用由抗告人負擔。
    理  由
一、行政訴訟繫屬中，行政法院認為原處分或決定之執行，將發生難於回復之損害，
    且有急迫情事者，得依職權或依聲請裁定停止執行。但於公益有重大影響，或原
    告之訴在法律上顯無理由者，不得為之，行政訴訟法第一百十六條第二項定有明
    文。
二、本件抗告人於原審聲請意旨略以：抗告人因不服相對人八十九年七月十二日高市
    府訴三字第二三七七號訴願決定，已依法提起撤銷訴訟，惟高雄市政府教育局已
    依該訴願決定於八十九年七月十三日以高市教一字第八九○○○○四四四二號函
    限期私立國際高級商工職業學校董事會於八十九年八月十五日以前召開第十四屆
    第十二次董事會議改選第十五屆董事；並於八十九年九月六日以高市教一字第八
    九○○○一○二九六號函解除國際商工第十四屆全體董事職務，並依私立學校法
    第三十二條第三項規定，指定李福登等七人組織管理委員會，代行董事會職權至
    新董事會成立時為止。而抗告人係經私立國際高級商工職業學校第十四屆董事會
    於八十八年十月十七日所推選之第十五屆董事，並經高雄市政府教育局於八十八
    年十二月十七日以高市教一字第四一九四五號函同意核備在案，依據私立學校法
    施行細則第十四條第二項規定，抗告人擔任私立國際高級商工職業學校董事之期
    間係自八十八年十二月十七日起至九十一年十二月十六日止，然高雄市政府教育
    局卻組織管理委員會強行代行私立國際高級商工職業學校董事會，如行政訴訟至
    抗告人董事任期屆滿方終結，則對抗告人將發生難以回復之損害，且有急迫情事
    ，故依行政訴訟法第一百十六條第二項規定，請求停止相對人八十九年七月十二
    日高市府訴三字第二三七七號訴願決定之執行等語。
三、原裁定以相對人八十九年七月十二日高市府訴三字第二三七七號訴願決定（下稱
    系爭訴願決定），係決定「原處分撤銷，由原處分機關另為適法之處分」，而該
    決定係就訴外人陳韜、李亞頻不服高雄市政府教育局八十九年二月十七日高市教
    一字第○四三九八號函所為私立國際高級商工職業學校第十五屆第一次董事會議
    紀錄准予備查處分所為，有該訴願決定書影本附於原審卷可稽。故系爭訴願決定
    結果，只是撤銷高雄市政府教育局於八十九年二月十七日以高市教一字第○四三
    九八號函就私立國際高級商工職業學校第十五屆第一次董事會議紀錄所為准予備
    查之處分。而私立國際高級商工職業學校第十五屆第一次董事會議主要是進行新
    任董事長之推選，抗告人並非該次會議所推選之新任董事長等情，有該次會議紀
    錄及高雄市政府教育局八十九年二月十七日高市教一字第○四三九八號函附卷可
    稽。故系爭訴願決定係將上開原准予備查之處分撤銷，回復至該次董事會會議紀
    錄未准予備查之狀態，亦即僅係將同意備查私立國際高級商工職業學校第十五屆
    第一次董事會議推選第十五屆董事長之處分予以撤銷，並非針對該校第十四屆第
    十一次董事會議紀錄及第十五屆董事名冊之核備而為撤銷，此觀諸系爭訴願決定
    之決定書即明，是系爭訴願決定之撤銷原處分對抗告人實難謂有何難於回復之損
    害。另系爭訴願決定雖又諭知「由原處分機關另為適法之處分」，然原處分機關
    究為如何之處分，是否對抗告人造成難於回復之損害，亦係基於原處分機關所為
    之另一處分，並非系爭訴願決定之效力或執行力所致，亦即系爭訴願決定所為「
    由原處分機關另為適法之處分」之決定，對抗告人並不會造成任何難於回復之損
    害。是抗告人以高雄市政府教育局發函私立國際高級商工職業學校董事會於八十
    九年八月十五日以前召開第十四屆第十二次董事會改選第十五屆董事；及依私立
    學校法第三十二條第三項規定，指定李福登等七人組織管理委員會，代行董事會
    職權至新董事會成立，使抗告人擔任私立國際高級商工職業學校第十五屆董事之
    權利，因系爭訴願決定對抗告人所造成之難以回復損害等語，顯有誤會，不足採
    取。本件抗告人既未因系爭訴願決定受有何難於回復之損害，與停止執行之法定
    要件不符，其聲請為無理由而駁回抗告人停止執行之聲請。經核於法尚無不合。
    抗告意旨以系爭訴願決定理由已載明系爭訴願決定，除撤銷高雄市政府教育局八
    十九年二月十七日高市教一字第○四三九八號函，所為准予備查私立國際商工董
    事會第十五屆第一次董事會議紀錄之處分外，尚撤銷高雄市政府教育局八十八年
    十二月十七日高市教一字第四一九四五號函，所為准予備查私立國際商工董事會
    第十四屆第十一次董事會議紀錄及第十五屆董事名冊之處分，又高雄市政府教育
    局於八十九年七月十三日通知私立國際高級商工職業學校第十四屆董事會，重新
    改選第十五屆董事，及於八十九年九月六日解除國際商工第十四屆全體董事職務
    ，指定李福登等七人組織管理委員會，代行董事會職權均係根據系爭訴願決定之
    執行而來等語。雖系爭訴願決定記載「則原處分機關對於前開兩次會議紀錄分別
    以八十八年十二月十七日高市教一字第四一九四五號函及八十九年二月十七日高
    市教一字第○四三九八號函同意備查，均有未妥。訴願人等執此指摘，非無理由
    ，原處分既有可議，應予撤銷，由原處分機關於二個月內另為適法之處分，」等
    語。惟系爭訴願決定於案由欄、事實欄及理由欄第二項均已載明訴外人陳韜、李
    亞頻所不服者及系爭訴願決定所指之原處分係高雄市政府教育局八十九年二月十
    七日高市教一字第○四三九八號函所為私立國際高級商工職業學校第十五屆第一
    次董事會議紀錄准予備查處分。而高雄市政府教育局八十八年十二月十七日高市
    教一字第四一九四五號函係由高雄市政府教育局以八十八年十二月三十日高市教
    一字第四三一九二號函所撤銷，並非系爭訴願決定所撤銷，高雄市政府教育局以
    八十八年十二月三十日高市教一字第四三一九二號函再為高雄市政府八十九年三
    月十五日高市府訴一字第八二七二號訴願決定所撤銷，有系爭訴願決定書影本、
    高雄市政府八十九年三月十五日高市府訴一字第八二七二號訴願決定書影本及高
    雄市政府教育局以八十八年十二月三十日高市教一字第四三一九二號函影本所附
    於原審卷可稽，又抗告人就系爭訴願決定不服所提起之行政訴訟，經高雄高等行
    政法院八十九年度訴字第二三八號判決駁回，有該判決附卷可按。則本件抗告為
    無理由，應予駁回。
四、依行政訴訟法二百七十二條、第一百零四條、民事訴訟法第四百九十二條第一項
    、第九十五條、第七十八條，裁定如主文。
中    華    民    國     九十        年      四      月     二十七      日
                    最 高 行 政 法 院  第 四 庭
                                審 判 長 法  官      葉  振  權
                                         法  官      姜  仁  脩
                                         法  官      吳  錦  龍
                                         法  官      劉  鑫  楨
                                         法  官      吳  明  鴻
右  正  本  證  明  與  原  本  無  異
                                         法院書記官  陳  盛  信
中    華    民    國     九十        年      四      月     二十七      日


司法院資訊處製作；財團法人民間司法改革基金會備份。
